最　高　行　政　法　院　判　決　　　　　　　　　九十三年度判字第一三○六號
　　上　訴　人　太平洋建設股份有限公司
　　代　表　人　甲○○
　　被 上訴 人　臺北市稅捐稽徵處
　　代　表　人　乙○○
右當事人間因印花稅事件，上訴人對於中華民國九十二年四月二十四日臺北高等行政
法院九十一年度訴字第一三○七號判決，提起上訴，本院判決如左：
　　主  文
上訴駁回。
上訴審訴訟費用由上訴人負擔。
　　理  由
壹、本件上訴人主張：按印花稅法第十條有關應行銷花及註銷已貼印花稅票，及同法
    十一條有關印花稅票經貼用註銷者，不得揭下重用之規定，其目的無非係在防止
    納稅義務人違法重用，然查，本件係上訴人於民國（下同）八十九年十月二十五
    日書立土地買賣所有權移轉契約書一份，合約總價計新臺幣（下同）二千七百二
    十萬三千四百五十八元，故依法應按千分之一稅率貼用印花稅票計二萬七千二百
    三十三元，而上訴人確已依法貼足足額之印花稅票，且該契約書於上訴人申請註
    銷土地現值申報時，已依被上訴人作業規定繳送，無法更行重用。且本件所貼用
    之印花稅票，甚為牢固，根本不可能揭下重用，益顯見上訴人就此並無故意過失
    ，是原處分顯然違背司法院釋字第二七五號解釋意旨。再者，印花稅為憑証稅，
    印花稅之課徵對象當應以法規列舉之對象為課徵範圍。然查，本件被上訴人查得
    上訴人原訂契約書貼花不合規定時，係在於該契約書業經上訴人與買方解除該契
    約之時，該契約書即已非印花稅法第五條規定課徵之對象，爰請判決廢棄原判決
    。
貳、被上訴人則以：查對於原審判決上訴，非以其違背法令為理由，不得為之，前揭
    行政訴訟法第二百四十二條定有明文。而若以行政訴訟法第二百四十三條第二項
    所列各款情形為理由時，其上訴狀或理由書，亦應揭示合於該條款之事實。否則
    難認已對原審判決之違背法令有具體之指摘，其上訴即難謂合法。本件上訴人對
    原審判決提起上訴，觀其上訴理由，僅係就原審證據取捨及事實認定之職權行使
    指摘其為不當，而非具體說明原審判決有何不適用法規或適用法規不當之情形，
    並揭示該法規之條項或其內容，及合於行政訴訟法第二百四十三條第二項第六款
    所列之事實，難認對原審判決有違背法令之具體指摘。是上訴人請求為廢棄原判
    決之主張，應為無理由，爰請判決駁回上訴。
參、原審斟酌全辯論意旨及調查證據之結果，以：本件上訴人之違章事實，有土地買
    賣所有權移轉契約書附原處分卷可稽，經核該契約書，上訴人雖已照章貼用印花
    稅票，惟僅有系爭印花稅票二三三元稅票與契約原件間有蓋騎縫章，餘二七、○
    ○○元所貼印花稅票與契約原件間並未蓋騎縫章，應屬未依規定註銷，應可信實
    。且依印花稅法第八條規定，本件系爭契約書既經雙方交付使用並憑以申報系爭
    土地現值，即應貼足印花稅票；縱事後契約經雙方合意解除，究不得謂系爭契約
    係屬未經交付或使用；至契約之解除，雖溯及於訂約時失其效力，惟此係指民法
    上債權債務之給付，未交付者不必再交付亦不得再請求交付，已交付者負回復原
    狀之責任，上訴人尚不得執此主張免除因違反印花稅法之罰責。另依財政部七十
    二年九月十四日臺財稅字第三六四九四號函釋，係指納稅義務人以「鉛筆劃線銷
    花」之情形，而本件乃上訴人並未於契約原件間蓋騎縫章，案情相異；是以上訴
    人主張應有該函釋之適用，容有誤解。原處分依法自無不合，乃判決駁回上訴人
    在原審之訴。
肆、本院查：（一）、按印花稅法第五條第五款規定：「印花稅以左列憑證為課徵範
    圍：五、典賣、讓受及分割不動產契據．．．」；同法第七條第四款規定：「印
    花稅稅率或稅額如左：四、典賣、讓受及分割不動產契據：每件按金額千分之一
    ，由立約或立據人貼印花稅票。」同法第八條規定：「應納印花稅之憑證，於書
    立後交付或使用時，應貼足印花稅票．．．」；同法第十條規定：「貼用印花稅
    票，應由納稅義務人於每枚稅票與原件紙面騎縫處，加蓋圖章註銷之，個人得以
    簽名或劃押代替圖章。但稅票連綴，無從貼近原件紙面騎縫者，得以稅票之連綴
    處為騎縫註銷之。」；同法第二十四條第一項規定：「違反第十條之規定者，按
    情節輕重，照未經註銷或註銷不合規定之印花稅票數額，處五倍至十倍罰鍰。」
    本件上訴人於八十九年十月二十五日書立土地買賣所有權移轉契約書一份，合約
    總價計二七、二三三、四五八元，依法應按千分之一稅率貼用印花稅票計二七、
    二三三元。雖上訴人已照章貼用足額印花稅票，惟經被上訴人所轄信義分處查獲
    其中印花稅票計二七、○○○元註銷不合規定，經移由被上訴人依法審理認上訴
    人違反印花稅法第十條規定，依同法第二十四條第一項規定，應按所貼用註銷不
    合規定之印花稅票數額處五倍罰鍰計一三五、○○○元。上訴人不服，循序提起
    本件行政訴訟。原判決關於上訴人有印花稅票計二七、○○○元註銷不合規定之
    為違規事實，以及以及上訴人在原審之主張如何不足採等事項均已詳為論斷，認
    本件被上訴人所為罰鍰處分，認事用法，均無違誤，維持原處分及訴願決定，而
    駁回上訴人在原審之訴。又依行為時印花稅法第八條規定應納印花稅之憑證土地
    買賣所有權移轉契約書訂立後，已交付使用，即應貼足印花稅票或依規定繳納印
    花稅，並不因事後該契約終止或解除而受影響。再者，證人許愛珠在原審九十二
    年三月二十四日準備程序時證稱本件因疏忽未蓋騎縫章等情，則上訴人主張其無
    過失乙節，尚不足採。是原判決所適用之法規與該案應適用之現行法規並無違背
    ，與解釋判例，亦無牴觸，並無所謂原判決有違背法令之情形；又證據之取捨與
    當事人所希冀者不同，致其事實之認定亦異於該當事人之主張者，不得謂為原判
    決有違背法令之情形。（二）、上訴人對於業經原判決詳予論述不採之事由再予
    爭執，核屬法律上見解之歧異，要難謂為原判決有違背法令之情形。本件上訴論
    旨，仍執前詞，指摘原判決違誤，求予廢棄，難認有理由，應予駁回。
據上論結，本件上訴為無理由，爰依行政訴訟法第二百五十五條第一項、第九十八條
第三項前段，判決如主文。
中　　華　　民　　國　　九十三　　　年　　　十　　　　月　　　十四　　　日
                    最 高 行 政 法 院  第 二 庭
                                審 判 長 法  官　　　葉　振　權
                                         法  官      林　清　祥
                                         法  官　　　姜  仁  脩
                                         法  官　　　劉  鑫  楨
                                         法  官　　　吳  明  鴻
右  正  本  證  明  與  原  本  無  異
　　　　　　　　　　　　　　　　　　　　 法院書記官　陳  盛  信
中　　華　　民　　國　　九十三　　　年　　　十　　　　月　　　十四　　　日
